Inventaris van het archief van mr. D.U. Stikker [levensjaren 1897-1979], 1938-1979
Nationaal Archief, Den Haag
Collectie 194 D.U. Stikker
Stikker
oudste stuk - jongste stuk: 1938-1979
C25123
348 inventarisnummers; 24,90 meter
Normale geschreven, getypte en gedrukte documenten, geen biijzondere handschriften. Verder bevat het archief een aantal fotoalbums.
Nationaal Archief, Den Haag
Stikker, Dirk Uipko (1897-1979)
Het archief bevat stukken van particuliere aard, alsmede stukken met betrekking tot de organisatie Woltersom, de zuivering van het bedrijfsleven, de invoering van de anti-Joodse wetten, de Arbeidsinzet, het Nederlands Arbeidsfront, de Nederlandse Unie en de berechting van Politieke Delinquenten. Voorts materiaal over de wederopbouw, de Stichting van de Arbeid, het VSWV, de betrekkingen met Indonesië, de VVD, het koningshuis, de Europese samenwerking, de Navo en ontwikkelingssamenwerking
Archiefvorming
Geschiedenis van de archiefvormer
D.U. Stikker (1897-1979) was na zijn studie werkzaam als medewerker en later als directeur bij diverse bankinstellingen tot hij in 1935 directeur werd van Heinekens bierbrouwerij. Tijdens de oorlog was hij onder meer voorzitter van de vakgroep Brouwerijen en Mouterijen (binnen de organisatie Woltersom). Na de oorlog speelde hij een belangrijke rol bij het opbouwen van de zogenoemde overleg-economie. Hij was voorzitter van de Stichting van de Arbeid en voorzitter van het Centraal Sociaal Werkgevers Verbond (CSWV). Stikker werd in november 1945 lid van de Eerste Kamer en was een van de medeoprichters van de Volkspartij voor Vrijheid en Democratie (VVD) en zijn voorloper de Partij voor de Vrijheid (PvdV). Van 1948 tot 1952 was hij minister van Buitenlandse Zaken. Daarna was hij ambassadeur in Londen, permanent vertegenwoordiger bij de OESO en van 1961 tot 1964 secretaris-generaal van de Navo. Stikker had uitstekende contacten in het Nederlandse bedrijfsleven en vervulde talloze commissariaten.
Geschiedenis van het archiefbeheer
De verwerving van het archief
Het archief is door schenking verworven.
De verwerving van het archief
Het archief is door schenking verworven.
Aanwijzingen voor de gebruiker
Openbaarheidsbeperkingen
Deels openbaar, deels beperkt openbaar (A). Raadpleging van stukken jonger dan vijftig jaar na toestemming van de directeur Nationaal Archief. Nakomelingen van Stikker hebben te allen tijde inzage.
Materiële beperkingen
Het archief kent geen beperkingen voor het raadplegen van stukken als gevolg van slechte materiële staat
Aanvraaginstructie
Openbare archiefstukken kunnen online worden aangevraagd en gereserveerd. U kunt dit ook via de terminals in de studiezaal van het Nationaal Archief doen. Om te kunnen reserveren dient u de volgende stappen te volgen:
U maakt een profiel aan op www.gahetna.nl, en logt vervolgens in
Via de archiefinventaris (alleen de beschrijvingen met rode nummers) selecteert u het gewenste archiefstuk door op de knop 'Reserveren' te klikken
In het volgende scherm geeft u aan op welke dag u het archiefstuk wilt inzien
Indien u zich bevindt in de studiezaal en een tafelnummer heeft ontvangen kunt u dit nummer vermelden. Als u geen tafelnummer heeft kunt u tafelnummer 777 laten staan
Vervolgens bevestigt u uw reservering door deze te versturen.
Verwant materiaal
Beschikbaarheid van kopieën
Inventarisnummers van dit archief zijn niet in kopievorm beschikbaar
Verwante archieven
Collectie Mr. D.U. Stikker, werkarchief in overheidsarchief (1948 tot 1952), 0,50 meter, Ministerie van Buitenlandse Zaken, Den Haag, toegang: plaatsingslijst, beperkt openbaar.
Bijlagen
Speeches enz.
1948-1949 1948-9-5 Radiotoespraak over Benelux
1948-1949 1948-12-19 Statement voor Amerikaanse radio over Indonesië
1948-1949 1949-1-22 Speech t.g.v. jaarlijks diner van de Buitenlandse Persvereniging te Den Haag.
1948-1949 1949-4-4 Speech t.g.v. ondertekening Noord-Atlantisch Verdrag
1948-1949 1949-6-15 Statement inzake achtergrond situatie Indonesië en welkomstwoord "observers"
1948-1949 1949-7-11 Welkomstwoord tot Amerikaanse studenten
1948-1949 1949-8-11 Radiotoespraak Nederlandse Omroep, inzake eerste zitting Raadgevende Vergadering Raad van Europa
1948-1949 1949-9-2 Rede onthulling gedenkplaats gevallenen tweede wereldoorlog
1948-1949 1949-9-23 Speech United Nations General Assembly
1950 1950-1-18 Speech jaarlijks diner Buitenlandse Persvereniging den Haag
1950 1950-2-12 Verklaring over Benelux voor de B.B.C.
1950 1950-3-1 Speech E.C.A. dinner Washington
1950 1950-3-2 Speech over OEEC voor National Press Club Washington, met artikel in de "Times" hierover
1950 1950-4-4 Rapport voor OEEC
1950 1950-4-18 Rede voor European Recovery Progam Trade Union Advisory Group te Rome
1950 1950-6-8 Rede voor "Statsoekonomisk Forenung" te Oslo over OEEC
1950 1950-6-14 Perstoelichting Nederlandse Plan van Actie voor Europese Economische Integratie
1950 1950-7-8 Statement voor OEEC
1950 1950-7 Ontwerp-artikel "Die Neue Zeitung", Berlijn
1950 1950-9 Speech Council on Foreign Relations, New York
1950 1950-9-23 Rede United Nations General Assembly, New York
1950 1950-10-6 Speech in OEEC voor afscheid Paul Hoffman
1951 ??? Radiotoespraak n.a.v. Omnibus Foreign Aid Bill
1951 1951-4 Artikel Foreign Affairs quarterly "The Functional, Approach to European Integration"
1951 1951-4-4 Toespraak Radio Nederland Wereldomroep inzake Noord-Atlantisch Verdrag
1951 1951-4-15 Radiotoespraak inzake Schuman-Plan
1951 1951-4-20 Rede opening Europa Trein te München (OEEC)
1951 1951-5-7 Rede voor Raadgevende Vergadering Raad van Europa plus reply
1951 1951-5-15 Radiotoespraak "Westliche Zusammenarbeit"
1951 1951-6 Radiotoespraak V.P.R.O., Benelux samenwerking
1951 1951-7-13 Afscheidsdiner voor Milton Katz
1951 1951-8-30 Statement afgelegd in OEEC Council
1951 1951-9-8 Rede bij ondertekening Vredesverdrag Japan in San Francisco
1951 1951-9-18 Statement on Atlantic Community te Ottawa
1951 1951-10-10 Persconferentie na terugkeer uit V.S.
1951 1951-11-8 Rede U.N. General Assembly te Parijs
1952 1952-4-9 Speech Council on Foreign Relations, New York
1952 1952-5-17 Rede bij begrafenis Baron Michiels van Verduynen
1952 1952-5-26 Rede Raad van Europa (aanbieding OEEC rapport)
1952 1952-6-12 Rede t.g.v. opening Interim Commissie Schuman Plan den Haag
1952 1952-6-22 Rede voor Zwitserse Bankvereniging Zürich over problemen EPU
1952 1952-6-28 Tafelspeech diner Benelux Parlementsleden
1952 1952-12-22 Oudejaarsavond-toespraak voor de V.P.R.O., opgenomen door B.B.C.
1953 1953-3-13 Introductory address, Ashridge course, Modern Europe
1953 1953-3 Toespraak t.g.v. opening tentoonstelling "Building in the Netherlands"
1953 1953-3-26 Lunch-toespraak National Liberal Club, Londen, "The Place of the Netherlands in Western Europe"
1953 1953-4-15 Speech Dinner Dutch Club, Londen
1953 1953-5-5 Rede op de jaarvergadering van de Nederlandse Kamer van Koophandel, Londen
1953 1953-5-20 Radiotoespraak voor de B.B.C. over troonbestijging Koningin Elisabeth II
1953 1953-6-5 Rede opening bloemententoonstelling Victoria & Albert Museum
1953 1953-6-13 Rede opening Architectuur-tentoonstelling te King's Lynn
1953 1953-10-15 Speech dinner Anglo-Netherlands Society
1953 1953-10-23 Speech Grotius Society
1953 1953-12-9 Speech dinner United & Cecil Club.
1953 ??? Rede opening tentoonstelling Dutch and Flemish Masters, Slatter Galleries
1953 1953-11-6 Toespraak Jaardiner Groote Club, Amsterdam, "De Plaats van Nederland in the Internationale Politiek"
1954 1954-2-18 Speech Winchester
1954 1954-3-10 Speech British Atlantic Committee and The English Speaking Union te Bristol
1954 1954-3-12 Toast Dinner Institute of Marine Engineers
1954 1954-4-26 Dinnerspeech Newspaper Press Fund
1954 1954-6-25 Rede opening tentoonstelling te Norwich
1954 1954-10-12 Speech dinner Anglo-Netherlands Society
1954 1954-11-26 Speech Annual Dinner Paper Agents Associations
1954 1954-10-23 Speech voor de European Management Conference te Torquay
1954 1954-11-29 Rede opening Fashion Show
1954 1954-12-1 Rede opening Boekententoonstelling
1954 1954-12-6 Speech Dinner Guild of Freeman of the City of Londen
1954 1954 Artikel "OEEC, a Great Factor in European Cooperattion" in "Road to Recovery", boek over het Marshall Plan (in de boekenkast)
1954 1954-Summer Artikel in "Progress" over de Stichting van de Arbeid (bevindt zich ook in doss. Stv.d.A. 1954)
1955 1955-1-21 Rede bij begrafenis Jhr. de Marees van Swinderen
1955 1955-2-2 Introductie Ir.den Hollander, Royal Society of Arts
1955 1955-4-4 Statement in ECOSOC over "Integrated Economic Development"
1955 1955-5-3 "Het C.S.W.V. in den Beginne", Enschede
1955 1955-5-4 "Het ontstaan van de Stichting van den Arbeid", Utrecht
1955 1955-7 Statement on World Economic Situation in ECOSOC
1955 1955-7-7 State on World Social Situation in ECUSOC
1955 1955-7-25 Rede inzake SUNFED in ECUSOC
1955 1955-10-17 Rede opening Costuumtentoonstelling Edinburgh
1955 1955-10 Speech Chamber of Commerce, Liverpool
1955 1955-11-28 Speech Dinner Grotius Society
1955 1955 Artikel "Nederland en het Wereldgebeuren" in "Tien Jaar Vrede" (in de boekenkast)
1955 1955-1-21 Rede bij begrafenis Jhr de Marees van Swinderen
1955 1955-2-2 Introductie Ir.den Hollander, Royal Society of Arts
1955 1955-4-4 Statement in ECOSOC over "Integrated Economic Development"
1955 1955-5-3 "Het C.S.W.V. in den Beginne", Enschede
1955 1955-5-4 "Het ontstaan van de Stichting van den Arbeid", Utrecht
1955 1955-7 Statement on World Economic Situation in ECOSOC
1955 1955-7-7 State on World Social Situation in ECOSOC
1955 1955-7-25 Rede inzake SUNFED in ECOSOC
1955 1955-10-17 Rede opening Costuumtentoonstelling Edinburgh
1955 1955-10 Speech Chamber of Commerce, Liverpool
1955 1955-11-28 Speech Dinner Grotius Society
1955 1955 Artikel "Nederland en het Wereldgebeuren" in "Tien Jaar Vrede" (in de boekenkast)
1956 1956-2-9 Rede in Tweede Kamer bij aanbieding schiderij Churchill
1956 1956-3-3 Rede opening Holland in Sheffield Week
1956 1956-10-21 Luchttoespraak in Nederlandse Kerk bij afscheid J. ten Doesschate
1956 1956-10-31 Speech bij Dinner Institute of Welding
1956 1956-11-16 Toespraak voor de Commerciële Club te Groningen
1956 1956-11-28 Speech voor de London School of Economics
1956 1956-12-4 Rede opening tentoonstelling in het Science Museum
1957 1957-5-22 Speech Luncheon National Union of Manufacturers
1957 1957-5-22 Speech Dinner installatie van Ir Ingen Housz als President Iron & Steel Institute
1957 1957-6-18 Rede Dinner Palace Green voor Decoratie van Professor Remier
1957 1957-6-21 Rede Lunch Palace Green voor decoratie Sir Francis Hopwood
1957 1957-10-29 Rede opening "Netherlands House"
1957 ??? How Holland Looks at NATO
1958 1958-1-21 Speech before the "Thirty Club of London", on "Indonesia and the present troubles there"
1958 1958-2-27 Informal lunchtoespraak voor Conservative Parliamentary Foreign Affairs Committee inzake Indonesië.
1958 1958-3-21 Inleiding aan de lunch van de Anglo-Netherlands Society, in verband met het Britse Koninklijk Bezoek aan Nederland
1958 1958-3-31 Lunchtoespraak voor de Maatschappij van Nijverheid en Handel te Rotterdam, inzake "Onze Economische Betrekkingen met Engeland"
1958 1958-6-13 Vraaggesprek voor de AVRO, aan de vooravond van vertrek uit Londen
1959 1959-1-29 Toespraak aan de Lunch van "The American Club of Paris" over "The role of smaller countries"
1959 1959-2-19 Toespraak aan het begin van de nieuwe cursus van het "NATO Defence College" te Parijs, over "Origin and Funtioning of NATO"
1959 1959-3-19 Toespraak op de "Bilderberg" over NATO
1959 1959-4 Artikel in de "Militaire Spectator" ter gelegenheid van het 10-jarig bestaan van NATO
1959 1959-4-14 Toespraak, gepland voor 14 april 1959 voor de "World Affairs Council" te Albany N.Y. (niet doorgegaan)
1959 1959-6-22 Feestrede in de Martini-kerk te Groningen ter gelegenheid van lustrum van de universiteit en Reunie van oud-leden van Vindicat
1961 1961-4-21 Speech bij installatie als Secretaris-Generaal
1961 1961-4-21 T.V. Conferentie, "NATO en Stikker"
1961 1961-5-7 Openings persconferentie NAVO-vergadering Oslo + vragen
1961 1961-5-8 Opening session, NATO-meeting, Oslo (Engels en Frans.)
1961 1961-5-9 Vraaggesprek voor de B.B.C. te Oslo
1961 1961-5-10 T.V. toespraken, Oslo, in Engels, Frans, Duits, Italiaans
1961 1961-5-10 Eind-persconferentie te Oslo
1961 1961-5-23 Speech at SHAPEX
1961 1961-6-1 Introductory speech, Council meeting with Pres. Kennedy
1961 1961-6-1 Closing remarks, Council meeting with Pres. Kennedy
1961 1961-6-2 Radio-toespraak 30 senior Radio-correspondentis
1961 1961-6-8 Speech tijdens diner te Lissabon (Engels en Frans)
1961 1961-6-26 Speech voor de "Deutsche Atlantische Gesellschaft" Bonn
1961 1961-6-28 Persconferentie te Bonn
1961 1961-7-10 Radio-opname te Parijs "NATO in the Sixties" (Engels, Frans, Duits, en Nederlands.)
1961 1961-7 B.B.C. interview Londen
1961 1961-7 Pressconference Londen
1961 1961-7-13 Reply to toast during dinner with Foreign Secretary, London
1961 1961-7-25 Speech before the NATO Defence College (Engels en Nederlands)
1961 1961-8-1 Artikel in "De Nederlandse Industrie", "Zuiverheid en karakter" bij het overlijden van Ir M.H. Damme
1961 1961-8-4 A.B.C. Television interview on Berlin
1961 1961-8/9 Vraaggesprek in "The Fifteen Nations", met Gen. Kruls.
1961 1961-9-6 Artikel in "Eloquentia" en correspondentie hierover
1961 1961-9-11 After-dinner speech Ottawa
1961 1961-9-11 Persconferentie Ottawa (Engels en Frans)
1961 1961-9-11 Radio en T.V. rede Ottawa (Frans.)
1961 1961-10 statement on arrival in Italy (English and Italian)
1961 1961-10 After dinner speeches I en II, during visit Italy
1961 1961-10-12 Speech jaarvergadering Verbond van Ned. Werkgevers, Enschede
1961 1961-10-27 Speech voor de "B.B.C. Directors", "NATO and the B.B.C." plus private report of a member of the BBC party
1961 1961-10-30 Statement opening Senior Civil Eemergency Planning Committee
1961 1961-11-3 Speech "Atlantic" ceremony Toulouse (patr. vliegtuig)
1961 1961-11-6 Rede voor Braziliaanse T.V.
1961 1961-11-13 Openingsspeech "Conferen of NATO Parliamentarians", Engels en Frans.
1961 1961-11-13 Vraaggesprek voor de Canadese radio
1961 1961-11-27 After-dinner speech in Athene
1961 1961-12-11 Speech at Assembly of Western Eur. Union, Paris (Engl. en French)
1961 1961-12-12 Openings-persconferentie ministervergadering NATO
1961 1961-12-15 Eind-persconferentie ministers-vergadering, Parijs
1961 1961-12-15 vraaggesprek voor Duitse T.V. te Berlijn
1962 1962-1-19 Speech voor de Oberfinanzpräsidenten, NATO-gebouw
1962 1962-1-29 Inleiding voor groep uitgevers Duitse Gewerkschafts-zeitungen
1962 1962-1-31 Speech voor de "Association francaise pour la Communauté Atlantique"
1962 1962-2-5 Speech bij een lunch van de Overseas Writers Club, Washington
1962 1962-3-7 Speech tijdens aanbieding twee "Bas-reliefs grecs", in NATO gebouw
1962 1962-3-9 Rede voor de Uebersee Club, Hamburg
1962 1962-3-9 Persconferentie te Hamburg
1962 1962-3-16 Speech voor Imperial Defence College, Londen
1962 1962-3-22 After dinner rede, Brussel
1962 1962-3-23 toespraak voor de Belgische Radio en T.V. (Brussel) in Nederlands en Frans
1962 1962-3-28 Radiotoespraak bij 10-jarig bestaan Allied Command Atlantic
1962 1962-4-2 Opening-adres to Folk of Forsvar (Norway), Parijs
1962 1962-4-5 Speech voor de I.S.P.I. te Milaan
1962 1962-4-9 Persconferentie te Ankara
1962 1962-4-20 Speciale T.V. uitzending voor de Conferentie te Athene. In Nederlands, Engels, Frans, Duits en Italiaans
1962 1962-5 artikel in Bevrijdingsnummer "Voormalig Verzet" Nederland" plus correspondentie
1962 1962-5-3 Opening statement press conferente Athens
1962 1962-5-4 Speech at opening ceremony Athens Ministerial Meeting (plus andere speeches tijdens ceremony)
1962 1962-5-5 Summing-up statement at Ministerial Meeting Athens
1962 1962-5-6 Opening statement final press conferente Athens
1962 1962-5-15 Speech bij uitreiking "Nike" D.U. Stikker-Trophee, Stuttgart
1962 1962-5-22 Speech at SHAPEX: "The Role and Objectives of NATO today", English and French
1962 1962-6-12 After-dinner talk, Copenhagen
1962 1962-6-12 Press-conference Copenhagen
1962 1962-6-28 Welkomstrede voor "Commission des Affaires Etrangères de L'Assemblée Nationale francaise."
1962 1962-7-6 Rede voor "College Européen des Sciences Sociales et Economiques", Parijs
1962 1962-7-11 Opening-remarks, Agard-Jubilee
1962 1962-7-24 Speech voor het NATO Defence College
1962 1962-9-10 Persconferentie te Oslo
1962 1962-9-10 After dinner speech te Oslo
1962 1962-9-14 Persconferentie te Luxemburg
1962 1962-9-14 Speech aan de lunch te Luxemburg
1962 1962-9-25 Speech voor "Atlantic Treaty Association General Assembly, Copenhagen
1962 1962-10 Enkele regels in orgaan "Het leven begint bij 40"
1962 1962-11-30 Artikel in gedenkboek "150 jaar Koninkrijk der Nederlanden", "De Oprichting van de Stichting van den Arbeid", + correspondentie. (Boek in boekenkast)
1963 1963-2-16 Rede voor de A.F.C.A.
1963 1963-3-8 Statement National Press Club Washington + Congressional Record
1963 1963-3-22 Speech afscheidsdiner Admiraal Dennison te Parijs
1963 1963-4-23 Speech lunch "Presse diplomatique" te Parijs
1963 1963-4-23 Rede Duitse T.V. "Gibt es eine Krise in der NATO?"
1963 1963-5-21 Radiotoespraak Ottawa (Frans, Engels, Nederlands)
1963 1963-5-22 Speech Opening ceremony Ministerial Meeting Ottawa
1963 1963-5-23 Summing up of International Situation, Ottawa-meeting
1963 1963-5-24 Final Press Conference, Ottawa
1963 1963-7-1 Artikel in Avia maandblad, t.g.v. 50-jarig jubileum Nederlandse Luchtmacht
1963 1963-9-26 Rede te Parijs voor "Politische Club der Evangelische Akedemie Tutzing."
1963 1963-10-14 Speech to the Council on Foreign Relations, New York
1963 1963-10-22 Speech Friedrich-Ebert Stiftung te Berlijn + samenvatt
1963 1963-11-4 Speech voor NATO Parliamentarians Conference
1963 1963-11-13 Talking points lunch "Time" & "Life" + correspondentie
1963 1963-11-14 Speech voor Vereniging ter Beoefening van de Krijgswetenschap Den Haag, in Nederlands en Engels, + samenvatting en gestelde vragen
1963 1963-11-15 Vragen gesteld op persconferentie Den Haag
1963 1963-12-11 Toespraak I.V. Parijs in Frans, Engels, Duits, Italiaans en Nederlands
1963 1963-12-14 Opening persconferentie Parijs (Engels en Frans)
1963 1963-12-16 Speech opening ceremony NATO Ministerial Meeting + speech Rusk
1963 1963-12 Summing up Ministerial Meeting Paris
1963 1963-12-17 Final press conference Paris
1963 1963-12-19 Speech afscheidsdiner Boyesens
1964 1964-1-17 Vraaggesprek Canadese televisie
1964 1964-1-30 Speech NATO Defence College "Was Clausewitz Right?"
1964 1964-1-30 Address to the Präsidium of the "Bund Deutschen Industrien"
1964 1964-2-28 Speech voor "Arbeitskreiz der Deutsch-Atlantischen Gesellschaft", und der "Steuben-Schurz-Gesellschaft", Hannover (+ overdruk persbulletin.)
1964 1964-3-6 Welcome speech Senior Officials of the German Länder Governments
1964 1964-3-16 Toespraak voor T.V. te Boston
1964 1964-3-17 Discussion with Boston Committee on Foreign Relations
1964 1964-3-17 Speech Boston Regional Conference on NATO Affairs
1964 1964-4-23 Artikel in Financial Times", Britains Role in NATO"
1964 1964-4-3 Speech at Council Meeting "Fifteenth Anniversary of NATO"
1964 1964-4-4 Radiotoespraak voor Nederland-Wereldomroep t.g.v. 15 jarig bestaan NATO. (Engels en Nederlands.)
1964 1964-5 Verklaring voor Radio en TV. n.a.v. NATO ministersvergadering (Engels, Frans, Duits, Italiaans en Nederlands)
1964 1964-5-6 Pers-Lunch te Parijs
1964 1964-5-11 Opening Statement Press-conference The Hague before NATO Ministerial Meeting
1964 1964-5-12 Openingsrede voor Ministerial Meeting Den Haag (Plus rede Rusk en Luns in Frans en Engels.)
1964 1964-5-13 Summing-up, the Hague Ministerial meeting
1964 1964-5-14 Speech at Meeting re: Colonna
1964 1964-5-14 Closing press conference The Hague
1964 1964-5 boodschap t.g.v. NATO Taptoe
1964 1964-6-3 Afscheidsrede tijdens bezoek aan Washington
1964 1964-6-8 Speech tot the Military Committee, Paris
1964 1964-6-9 Speech before SHAPEX 1964
1964 1964-6-10 Afscheidsrede bezoek Griekenland
1964 1964-6-12 Afscheidsrede bezoek Turkije
1964 1964-6-15 Afscheidsrede bezoek Italië
1964 1964-6-21 Afscheidsrede bezoek IJsland
1964 1964-6-25 Afscheidsrede bezoek Engeland
1964 1964-6-29 Radiotoespraak Nederl. Radio-omroep t.g.v. verjaardag Prins Bernhard
1964 1964-6 vraaggesprek Algemeen Handelsblad i.v.m. Lustrum Groningse Universiteit
1964 1964-6 artikel in "General Electric Forum"
1964 1964-6-29 Afscheidsrede bezoek Duitsland
1964 1964-7-2 Afscheidsrede bezoek Canada
1964 1964-7-6 Afscheidsrede bezoek Noorwegen
1964 1964-7-9 Afscheidsrede bezoek Den Haag.
1964 1964-7-11 Afscheidsrede aan lunch Couve de Murville, Quai d'Orsay
1964 1964-7-13 Afscheidsrede bezoek Portugal
1964 1964-7-20 Afscheidsrede bezoek België
1964 1964-7-22 Afscheidsrede bezoek Luxemburg
1964 ??? Algemene tekst voor afscheidstoespraken in hoofdsteden in Engels en Frans
1964 ??? Algemeen Italiaans praatje
1964 1964-11-19 Voordracht voor de Prof.Dr. B.M. Telders-Stichting Den Haag "De Plaats van Nederland in de Wereld" (+ kamerhandelingen inzake interpelatie, overdruk uit "De Gids", en Atlantische Tijdingen + aanvallen Russische pers, knipsels en correspondentie
1964 1964-11-17 Vraaggesprek Hilterman voor T.V. (tekst niet aanw.)
1964 1964-11-20 Toespraak "Grote Club" Amsterdam
1964 1964-12-1 Artikel over vraaggesprek met "Der Spiegel" in Menaggio + enige correspondentie
1965 1965-1-4 Toespraak voor de Universiteit van Hartford, Conn. georganiseerd door Alexander Keller Memorial Foundation, "NATO, the Shifting Western Alliance" + correspondentie enz.
1965 1965-Spring Artikel in de European Review, gebasserd op de Hartford Speech + correspondentie
1965 1965-1-14 Toespraak voor Ohio State University over "The Role of the Secretary General of NATO". Plus correspondentie
1965 1965-4-8 Artikel in de "Internationale Spectator" gebaseerd op de Ohio University voordracht
1965 ??? Artikel in het zomernummer van de Atlantic Community Quarterly over "France and its diminishing will to cooperate."
Beschrijving van de series en archiefbestanddelen
- Eerste Zending., I
  - Persoonlijke Aangelegenheden., 1
    - Diversen., 1
      Openbaarheid beperkt tot 01-01-2030
      - Persoonlijke financiële zaken.
        Papier terugbetaling zoengeld
      - Visa- en Ausweisekwestie.
        Correspondentie hierover tijdens de oorlog
      - Courantenknipsels diverse onderwerpen.
        Oude en interessante courantenknipsels, zoals o.a. Chamberlain in München, het overlijden van Churchill en allerlei onderwerpen gedurende en na de oorlog
      - Interviews en Levensbeschrijvingen.
        Een aantal levensbeschrijvingen, verleende interviews en knipsels over Uzelf en Mevrouw (ook artikel Ina v.d. Beugel over Mevrouw)
    - Oude Persoonlijke Papieren., 2
      Paspoorten, inentingsbewijzen, diploma's enz. en handtekeningsstempel. Aparte map met Hermès-agenda's vanaf tweede helft 1952
    - Speeches, artikelen enz., 1948-1964; 3-8
      In deze mappen bevinden zich alle speeches e.d. vanaf het moment van Uw benoeming tot Minister, (met uitzondering van de Kamerspeeches als Minister, waarvoor een aparte map 7-K. bestaat, alsmede teksten voor persconferenties, talking-points voor interviews, geschreven artikelen in allerlei publicaties enz. Achter in deze catalogus bevindt zich als bijlage een lijst van deze toespraken, artikelen enz., gesplitst per jaar of per half jaar. Een copie van deze lijst bevindt zich in elke [map] waarop het betreffende stuk betrekking heeft
      In 1960 waren er geen speeches of artikelen
      Speeches van vóór 1948 bevinden zich in de betreffende dossiers. Zo zijn alle politieke speeches betreffende de VVD, van Uzelf zowel als van andere sprekers, in de dossiers van de VVD, in dit geval 8-N. Teksten van toespraken tijdens de oorlog, lezingen enz., en vlak na de oorlog, eveneens in de betreffende dossiers ondergebracht
      - 1948-1955, 3
      - 1956-1959, 4